【裁判字號】    99,訴,808
【裁判日期】    991231
【裁判案由】    違反毒品危害防制條例
【裁判全文】
臺灣嘉義地方法院刑事判決               99年度訴字第808號
公  訴  人  臺灣嘉義地方法院檢察署檢察官
被      告  陳清水
上列被告因違反毒品危害防制條例案件，經檢察官提起公訴（99
年度毒偵字第1404號、第1495號），被告於準備程序中就被訴事
實為有罪之陳述，本院合議庭裁定由受命法官改依簡式審判程序
審理，判決如下：
    主  文
陳清水施用第一級毒品，處有期徒刑柒月；又施用第二級毒品，
處有期徒刑月，扣案甲基安非他命包（驗餘淨重合計壹點伍
壹肆公克）除包裝袋外，沒收銷燬之，上開包裝袋個沒收；
又施用第一級毒品，處有期徒刑柒月，扣案海洛因柒包（驗餘淨
重合計零點玖捌公克）除包裝袋外，沒收銷燬之，上開包裝袋柒
個沒收。應執行有期徒刑壹年貳月，扣案甲基安非他命包（驗
餘淨重合計壹點伍壹肆公克）、海洛因柒包（驗餘淨重合計零
點玖捌公克），除包裝袋外，沒收銷燬之，上開包裝袋共拾個沒
收。
    犯 罪 事 實
一、陳清水前於民國99年2月間因施用毒品案件，經本院以99年
    度毒聲字第29號裁定送觀察、勒戒後，於99年3月9日認無繼
    續施用毒品之傾向執行完畢而釋放，並經臺灣嘉義地方法院
    檢察署檢察官以99年度毒偵緝字第12號不起訴處分確定。詎
    仍不知悔改，分別為以下犯行：
(一)、基於同時施用第1級毒品海洛因與第2級毒品甲基安非他命之
    犯意，於99年8月11日下午某時，在嘉義市○○○街188號居
    所，以將海洛因及甲基安非他命同時摻入香菸，點燃吸食煙
    霧之方式，施用海洛因及甲基安非他命1次。嗣經警於99年8
    月12日下午4時30分許，在嘉義市○○路與民生南路口盤查
    而查獲，經警採集其尿液送驗，結果呈嗎啡（海洛因代謝物
    ）及甲基安非他命陽性反應。
(二)、再行起意，復基於施用甲基安非他命之犯意，於99年8月26
    日中午某時，在上址2樓房間內，以將甲基安非他命置於玻
    璃球內點火燒烤，吸食煙霧之方式，施用甲基安非他命1次
    。
(三)、另基於施用第1級毒品海洛因之犯意，於99年8月26日晚間9
    時許，在上址2樓房間內，以將海洛因摻入香菸，點燃吸食
    煙霧之方式，施用海洛因1次，經警於99年8月27日上午8時5
    分許，持搜索票至上址執行搜索而查獲，並扣得海洛因7小
    包（驗餘淨重合計0.98公克）及甲基安非他命3小包（驗餘
    淨重合計1.5143公克），並經警採集其尿液送驗，結果呈嗎
    啡（海洛因代謝物）及甲基安非他命陽性反應，而悉上情。
二、案經嘉義市政府警察局第一分局及第二分局報告臺灣嘉義地
    方法院檢察署檢察官偵查起訴。
    理  由
壹、程序事項
    本案於準備程序進行中，被告陳清水就被訴事實為有罪之陳
    述，且所犯係死刑、無期徒刑、最輕本刑為3年以上有期徒
    刑以外之罪，經本院告知簡式審判程序之旨，並聽取檢察官
    及被告之意見後，依刑事訴訟法第273條之1第1項之規定，
    裁定進行簡式審判程序，復依刑事訴訟法第273條之2規定，
    不適用證據提示、交互詰問及傳聞法則有關證據能力限制等
    規定，是本件卷附之各證據，均得作為認定犯罪之證據，先
    予敘明。
貳、實體事項
一、前揭犯罪事實，業據被告於本院行準備程序及審理時坦承不
    諱（見本院卷第47、55頁），又被告於99年8月12日下午4時
    55分許、99年8月27日上午10時45分許經警查獲後，得其同
    意採集尿液送驗，由檢驗單位以酵素免疫分析法為初步檢驗
    ，再以氣相層析質譜儀法為確認檢驗，結果呈嗎啡（海洛因
    代謝物）、甲基安非他命陽性反應乙情，此有勘察採證同意
    書、長榮大學確認報告、代號與真實姓名對照表（代號：2E
    990802、1C990819號）各2份在卷可佐（見嘉義市政府警察
    局第二分局嘉市警二偵字第0990005926號卷第6至8頁；嘉義
    市政府警察局第一分局嘉市警一偵字第0990003958號卷第15
    頁；偵查卷第37頁），而以氣相層析質譜儀法作為毒品藥物
    及其代謝產物之定性及定量分析，可排除偽陽性之可能。至
    於扣案無色結晶性粉末3包（送驗淨重分別為1.1078公克、0
    .3170公克、0.0907公克，驗餘淨重分別為1.1071公克、0.3
    167 公克、0.0905公克），經送行政院衛生署草屯療養院檢
    驗，確含甲基安非他命成分，另查獲之碎塊狀2包（驗餘淨
    重合計0.3公克）、粉末5包（驗餘淨重合計0.68公克），經
    送法務部調查局濫用藥物實驗室鑑定，均含海洛因成分，此
    有行政院衛生署草屯療養院99年9月20日草療鑑字第0990900
    137號函、法務部調查局濫用藥物實驗室99年9月17日調科壹
    字第09923020630號鑑定書、搜索票、搜索扣押筆錄、扣押
    物品收據、扣押物品目錄表各1份及照片12張附卷足憑（見
    同上嘉義市政府警察局第一分局警卷第8至13、16至19頁；
    偵查卷第34、35頁），均堪為補強證據，足以擔保被告任意
    性自白與事實相符。另被告前因施用毒品案件，經法院裁定
    觀察、勒戒，於99年3月9日認無繼續施用毒品之傾向執行完
    畢而釋放，並經臺灣嘉義地方法院檢察署檢察官以99年度毒
    偵緝字第12號不起訴處分確定，詳如犯罪事實欄所述，亦有
    臺灣高等法院被告前案紀錄表乙份在卷為稽，其於觀察、勒
    戒執行完畢釋放後5年內，再犯本件施用毒品案件，依法應
    予追訴處罰。綜上所述，本件事證明確，被告犯行洵堪認定
    ，應依法論科。
二、按海洛因、甲基安非他命分別為毒品危害防制條例第2條第2
    項第1款、第2款所定之第1級毒品、第2級毒品，依法不得持
    有、施用，是核被告所為，就犯罪事實一(一)係犯毒品危害防
    制條例第10條第1項之施用第1級毒品罪；犯罪事實一(二)係犯
    同條例第10條第2項之施用第2級毒品罪；犯罪事實一(三)係犯
    同條例第10條第1項之施用第1級毒品罪，其持有海洛因、甲
    基安非他命之低度行為，各應為施用之高度行為所吸收，不
    另論罪，又犯罪事實一(一)所示將第1、2級毒品，一併摻入香
    菸，點燃吸食煙霧之方式施用1次，乃1行為同時觸犯2構成
    要件不同之2罪，為想像競合犯，應依刑法第55條之規定，
    從一重之施用第1級毒品罪處斷。爰審酌被告國中畢業之智
    識程度，前因施用毒品案件，經觀察、勒戒執行完畢，再次
    施用毒品，顯見尚無戒除之決心，施用毒品除戕害自身健康
    外，對社會秩序亦有潛在危害，惟念其犯後坦認犯行，觀察
    、勒戒執行完畢後除本次犯行外，並無其他施用毒品案件為
    警查獲，本次犯罪並未造成他人實害，自承與父親同住、育
    有2子，從事水電工工作之家庭、經濟狀況等一切情狀，分
    別量處如主文所示之刑，並定其應執行之刑，以示懲儆。至
    於扣案之甲基安非他命3包（驗餘淨重合計1.514 3公克）、
    海洛因7小包（驗餘淨重合計0.98公克），除包裝袋外，應
    依毒品危害防制條例第18條第1項前段之規定，分別於犯罪
    事實一(二)、(三)之宣告刑後諭知沒收銷燬之，而前開包裝袋各
    3個、7個，係防止毒品裸露、逸出及潮濕之功用，並便於攜
    帶，亦屬被告所有，為供施用毒品所用之物，業據其陳明在
    卷，應依刑法第38條第1項第2款之規定，分別為沒收之諭知
    。
據上論斷，應依刑事訴訟法第273條之1第1項、第299條第1項前
段，毒品危害防制條例第10條第1項、第2項、第18條第1項前段
，刑法第11條、第55條、第51條第5款、第38條第1項第2款，判
決如主文。
本案經檢察官郭志明到庭執行職務。
中    華    民    國    99    年    12    月    31    日
                  刑事第二庭  法  官  林青怡
以上正本證明與原本無異。
如不服本判決應於收受判決後10日內向本院提出上訴書狀，並應
敘述具體理由；其未敘述上訴理由者，應於上訴期間屆滿後20日
內向本院補提理由書（均須按他造當事人之人數附繕本）「切勿
逕送上級法院」。
中    華    民    國    99    年    12    月    31    日
                              書記官  江芳耀
附錄論罪科刑法條
毒品危害防制條例第10條
施用第一級毒品者，處6月以上5年以下有期徒刑。
施用第二級毒品者，處3年以下有期徒刑。

司法院資訊處製作；財團法人民間司法改革基金會備份。
